

INGENIERO GEÓLOGO

Telegram: telegram.me/yamtannagata

E-mail: yamtannagata@gmail.com

YAMTAN ROBERTO NAGATA TEJADA

QUIEN SOY

Bachiller en Ingeniería Geológica. Con experiencia en el uso de lenguajes de programación para la automatización de tareas recurrentes. Generación de aplicativos para gestionar bases de datos. Capacidad para liderar y trabajar en equipo, disposición para aprender y enfrentar nuevos retos.

PROGRAMAS

Programación:

Python, Visual Basic, Java Script Estimación de Recursos: Datamine Studio RM Modelamiento Geológico: Leapfrog Geo Gestión y captura de información:

Microsoft SQL Server, GVMapper

IDIOMAS

Español (Lengua natal) Inglés (Dominio técnico)

REFERENCIAS

David V. M.

Cía Minera Volcan Geólogo Senior Estimación de Recursos

Juan B. E.

Cía Minera Buenaventura Jefe de Base de Datos Geología

EXPERIENCIA PROFESIONAL

De 06/08/2018 (Pasco-Perú)

COMPAÑÍA MINERA VOLCAN

A la actualidad Geólogo Junior de Recursos Minerales Logros:

- o Realizo mensualmente la estimación de corto plazo, enfocándome en optimizar el tiempo en el proceso.
- o Desarrollo aplicativos en JavaScript para llevar a cabo procesos repetitivos en la estimación de recursos de Largo Plazo y Corto Plazo.
- o He Implementado aplicativos en VBA para optimizar procesos relacionados con la captura de información en la BBDD y Topografía.

De 01/07/2017 Al 24/05/2018 (Arequipa-Perú)

COMPAÑÍA DE MINAS BUENAVENTURA

Ingeniero Geólogo (Entrenamiento) Logros:

- o Generé e interpreté las gráficas de QA/QC para los respectivos informes.
- o Realicé el mapeo geológico de los tajos en
- o Realicé las coordinaciones con el personal de la contrata especializada en muestreo

De 05/01/2017 Al 26/06/2017 (Lima-Perú)

COMPAÑÍA DE MINAS BUENAVENTURA

Practicante de Geología Logros:

- o Contribuí en el desarrollo e implementación de la estructura corporativa de logueo en GVMapper para las diferentes unidades de la empresa.
- o Apoyé en el diseño e implementación de aplicativos en Excel para automatizar la inserción de muestra de control.

ESTUDIOS

Bachiller en Ingeniería Geológica 2010-2016 Lima-Perú Universidad Nacional de Ingeniería

2019 Estadística para la Investigación Lima-Perú Universidad Peruana Cayetano Heredia

Microsoft SQL Server 2012 2018

Lima-Perú Escuela Nacional de Estadística e Informática

